臺灣士林地方法院刑事判決　　　　　　　 100年度易字第36號
公　訴　人　臺灣士林地方法院檢察署檢察官
被　　　告　王志雄
上列被告因傷害案件，經檢察官提起公訴（99年度偵字第10463
號），本院判決如下：
    主  文
王志雄傷害人之身體，處罰金新臺幣壹萬元，如易服勞役，以新
臺幣壹仟元折算壹日。
    事  實
一、王志雄於民國99年7 月21日20時40分許，進入臺北市○○區
    ○○街51號大同運動中心B2烤箱內，並與該中心會員陳忠人
    打招呼談話，因陳忠人正與陳慶源聊天，陳慶源遂指責王志
    雄插話，王志雄因此心生不滿，隨即坐於陳忠人與陳慶源之
    間，並基於傷害人身體之故意，與陳慶源發生拉扯，並將陳
    慶源推向後方，使陳慶源頭部撞及後方椅子，因此受有後側
    側頭部（起訴書誤載為後側頸部，應予更正）皮下血腫約3X
    3 公分之傷害。
二、案經陳慶源訴由臺北市政府警察局大同分局移送臺灣士林地
    方法院檢察署檢察官偵查起訴。
    理  由
壹、程序部分：
    按被告以外之人於審判外之言詞或書面陳述，除法律有規定
    者外，不得作為證據；又被告以外之人於審判外之陳述，雖
    不符合刑事訴訟法第159 條之1 至第159 條之4 之規定，但
    經當事人於審判程序同意作為證據，法院審酌該言詞陳述或
    書面陳述作成時之情況，認為適當者，亦得為證據。當事人
    、代理人或辯護人於法院調查證據時，知有第159 條第1 項
    不得為證據之情形，而未於言詞辯論終結前聲明異議者，視
    為有前項之同意，刑事訴訟法第159 條第1 項及第159 條之
    5 分別定有明文。本判決下列所引用各該被告以外之人於審
    判外之陳述（包含書面陳述），被告、公訴人於本院審判期
    日中對其證據能力均不予爭執，且迄至言詞辯論終結前復未
    再聲明異議，本院審酌上開證據資料製作時之情況，尚無違
    法不當及證明力明顯過低之瑕疵，亦認為以之作為證據應屬
    適當，依刑事訴訟法第159 條之5 規定，認該證據資料均有
    證據能力。
貳、實體方面：
一、訊據被告王志雄矢口否認有傷害告訴人陳慶源犯行，辯稱：
    伊當時進入大同運動中心B2烤箱內先和陳忠人打招呼，告訴
    人就跟伊表示小聲交談，然後伊就坐在告訴人和陳忠人中間
    ，頭轉向陳忠人那邊，伊不知道告訴人與伊講話，伊起身後
    始悉並問他什麼事，告訴人雙手抓住伊右手，伊就跌倒，隨
    後就馬上爬起來，告訴人又把伊拉下去，伊再起來，沒多久
    告訴人再放手，伊就站起來，告訴人即走出B2烤箱外云云。
二、惟查：
  (一)被告王志雄於前開時、地，與友人陳忠人打招呼談話，打斷
    告訴人陳慶源與陳忠人之交談，告訴人陳慶源遂指責王志雄
    插話，被告王志雄隨即坐於陳忠人與陳慶源之間，並與告訴
    人發生口角爭執拉扯，而基於傷害之犯，將陳慶源推向後方
    ，致陳慶源頭部撞及後方椅子，因此受有後側頭部（起訴書
    誤載為後側頸部，應予更正）皮下血腫約3X3 公分之傷害等
    情，業據告訴人即證人陳慶源於警詢、偵查及本院審理中證
    訴綦詳，並有臺北市立聯合醫院中興院區診斷證明書在卷可
    稽（偵查卷第4 、5 、11、20、21頁，本院卷第26頁）。
  (二)證人陳忠人於偵查、審理中均證稱：渠在烤箱裡面和陳慶源
    坐著講話，被告進來就和渠講話，陳慶源在旁邊就說渠等兩
    人在講話叫被告不要插嘴，被告走開又回過來插到渠二人中
    間坐下，他們二人就開始發生拉扯互相傷害的意思，渠就把
    王志雄稍微拉一下，渠就聽到碰的一聲就結束了。碰一聲是
    如何發生，渠也不清楚，他們發生衝突很快，渠是先拉一下
    王志雄才聽到碰一聲，因為烤箱裡面以木板裝璜，渠聽到碰
    一聲之後陳慶源摀著頭部，好像也結束衝突了，陳慶源表示
    頭部被撞擊等語（偵查卷第31頁，本院卷27、28頁）。
  (三)依證人陳忠人所證內容，被告王志雄與告訴人陳慶源在臺北
    市○○區○○街51號大同運動中心B2烤箱內，確因言語爭執
    而發生肢體拉扯之衝突，雖證人陳忠人因視線角度未目擊被
    告王志雄將告訴人陳慶源推向後方，致陳慶源頭部撞及後方
    椅子之情景，然審酌證人陳忠人於被告王志雄與告訴人陳慶
    源肢體拉扯之際，確有聽聞物體撞擊該處B2烤箱內木板裝璜
    之碰撞聲響，隨後即見告訴人陳慶源摀著頭部等情，及被告
    王志雄亦不否認當時在該B2烤箱內與告訴人陳慶源間確有拉
    扯等語以觀，即可佐證告訴人即證人陳慶源指訴被告王志雄
    將陳慶源推向後方，使陳慶源頭部撞及後方椅子，因此受有
    後側頭部皮下血腫之傷害等情，核屬實情，應可採信。
  (四)至於告訴人陳慶源指訴被告王志雄雙手勒住其頸脖云云，被
    告王志雄堅決否認有此部分犯行，參以告訴人陳慶源之驗傷
    診斷證明書並未記載其頸脖受有何傷害，證人陳忠人亦證稱
    並未未目睹被告王志雄有以雙手勒住陳慶源頸脖之情節，是
    告訴人此部分之單方面指訴，尚乏憑據，附此敘明。
  (五)綜上所述，被告王志雄否認傷害犯行所辯各節，要屬事後避
    就卸責之詞，不足採信，其犯行堪以認定，應予依法論科。
三、核被告王志雄所為，係犯刑法第277 條第1 項之普通傷害罪
    。爰審酌被告並前科素行，及其犯罪之動機、目的、所受之
    刺激、告訴人所受傷害尚非嚴重、被告犯後態度及尚未與告
    訴人達成和解等一切情狀，量處如主文所示之刑，並諭知易
    服勞役之折算標準，以資懲儆。
據上論斷，應依刑事訴訟法第284 條之1 、第299 條第1 項前段
，刑法第277 條第1 項、第42條第3 項前段，刑法施行法第1 條
之1 ，判決如主文。
本案經檢察官朱學瑛到庭執行職務。
中    華    民    國  100     年    5     月    30    日
                  刑事第三庭法  官  蔡明宏
以上正本證明與原本無異。
如不服本判決應於收受送達後10日內向本院提出上訴書狀，並應
應敘述具體理由。其未敘述上訴理由者，應於上訴期間屆滿後20
日內向本院補提理由書（均須按他造當事人之人數附繕本）「切
勿逕送上級法院」。
                            書記官  夏珍珍
中    華    民    國  100     年    5     月    30    日
附錄本案論罪科刑法條全文
刑法第277條第1項：傷害人之身體或健康者，處3年以下有期徒
刑、拘役或1,000元以下罰金。